臺灣彰化地方法院刑事判決　　　　　　　　　　　　　九十一年度訴字第八七八號
　　公　訴　人　臺灣彰化地方法院檢察署檢察官
　　被　　　告　甲○○
右列被告因違反毒品危害防制條例案件，經檢察官提起公訴（九十一年度毒偵字第一
五二八號），本院判決如左：
        主  文
甲○○施用第一級毒品，累犯，處有期徒刑拾月，扣案之海洛因壹包（淨重零點壹零
公克）沒收銷燬之；又施用第二級毒品，累犯，處有期徒刑陸月。應執行有期徒刑壹
年貳月，扣案之海洛因壹包（淨重零點壹零公克）沒收銷燬之。
        事  實
一、甲○○曾因違反肅清煙毒條例案件，經本院判處有期徒刑三年一月確定，經入監
    服刑，於民國八十五年五月二十二日因假釋而獲出監，於八十七年一月二十六日
    ，假釋期滿未經撤銷，而視為執行完畢。其前因施用毒品案件，經本院八十八年
    毒聲字第四九五號裁定，送觀察、勒戒後，認有繼續施用毒品之傾向，再本院以
    八十八年毒聲字第八０八號令入戒治處所施以強制戒治，嗣於八十八年七月九日
    經本院裁定准予停止戒治，所餘期間並宣付保護管束，旋其因違反保護管束應遵
    守事項情節重大，本院乃以八十八年度毒聲字第四一六九號裁定，撤銷停止戒治
    ，令入戒治處所施以強制戒治，嗣於八十九年十二月十四日強制戒治期滿，經臺
    灣彰化地方法院檢察署檢察官於九十年十二月十一日以九十年度戒毒偵字第一七
    七一號、第一七七二號號不起訴處分確定。惟甲○○仍不知悔改，復基於施用毒
    品之犯意，於九十一年六月十一日，在彰化縣彰化市○○里○○街一０七巷十二
    號，以將海洛因加水置於注射針筒內，再予施打手臂之方式，施用海洛因；其又
    於九十一年六月十三日十五時許（為警採尿液送驗時）前九十六時內某一時點，
    在不詳地點以不詳方式，施用第二級毒品安非他命。其經警於九十一年六月十三
    日十三時三十分許，在彰化縣彰化市○○里○○路八號前查獲，並扣有其所持有
    之第一級毒品海洛因一小包（淨重０‧一０公克）。
二、案經彰化縣警察局彰化分局報請台灣彰化地方法院檢察署檢察官偵查暨該署檢察
    官自動檢舉偵查起訴。
        理  由
一、訊據被告甲○○對於前開施用第一毒品海洛因之犯行，坦承不諱，並有海洛因一
    包扣案可稽，而該白色粉末經法務部調查局鑑定，證係海洛因無誤，有該局鑑定
    通知書可憑，且被告獲案後，受採集尿液送驗，結果呈嗎啡類陽性反應，有彰化
    縣衛生局煙毒尿液檢驗成績書一紙在卷可資佐證。惟再訊之被告甲○○矢口否認
    施用安非他命之犯行，並辯稱：伊未再施用安非他命云云。然查被告於九十一年
    六月十三日十五時許，於彰化縣警察局彰化分局泰和派出所，曾受採尿送驗，結
    果係呈甲基安非他命陽性反應，有彰化縣衛生局煙毒尿液檢驗成績書一紙在卷可
    資佐證。按甲基安非他命經口服投與後約百分之七十於二十四小時內自尿中排出
    ，約百分之九十於九十六小時內自尿中排出，由於目前國內尿液中甲基安非他命
    之檢驗僅為鑑定其是否呈陽性反應尚未定其含量，且甲基安非他命成分之檢出與
    其投與方式、投與量、個人體質、採尿時間與檢測儀器之精密度等諸多因素有關
    ，因此僅憑尿液中呈安非他命陽性反應，並無法確實推算吸食時間距採集時間之
    長短，惟依上述資料推斷，最長可能不會超過四日，有行政院衛生署藥物食品檢
    驗局八十一年二月八日（81）藥檢壹字第００一一五六號函一紙可參，足見被告
    於九十一年六月十三日十五時許，前四日內某一時點，必有施用第二級毒品安非
    他命之犯行，是被告所辯，純屬卸責之詞，委不足取。又被告前因施用毒品案件
    ，經本院八十八年毒聲字第四九五號裁定，送觀察、勒戒後，認有繼續施用毒品
    之傾向，再本院以八十八年毒聲字第八０八號令入戒治處所施以強制戒治，嗣於
    八十八年七月九日經本院裁定准予停止戒治，所餘期間並宣付保護管束，旋其因
    違反保護管束應遵守事項情節重大，本院乃以八十八年度毒聲字第四一六九號裁
    定，撤銷停止戒治，令入戒治處所施以強制戒治，嗣於八十九年十二月十四日強
    制戒治期滿，經臺灣彰化地方法院檢察署檢察官於九十年十二月十一日以九十年
    度戒毒偵字第一七七一號、第一七七二號號不起訴處分確定等情，有不起訴處分
    書及臺灣彰化地方法院檢察署刑案資料查註紀錄表可按。綜上，本件罪證明確，
    被告之犯行，洵堪認定。
二、核被告所為，係犯毒品危害防制條例第十條第一項之施用第一級毒品罪及第二項
    之施用第二級毒品罪。其於施用第一級毒品海洛因、第二級毒品安非他命時，持
    有第一級毒品海洛因、第二級毒品安非他命行為，已為施用之高度行為所吸收，
    不另論罪。查曾因違反肅清煙毒條例案件，經本院判處有期徒刑三年一月確定，
    經入監服刑，於民國八十五年五月二十二日因假釋而獲出監，於八十七年一月二
    十六日，假釋期滿未經撤銷，而視為執行完畢，業據被告供明復有台灣彰化地方
    法院檢察署刑案資料查註紀錄表乙份附卷足按，五年以內再犯本案有期徒刑以上
    之罪，係屬累犯，依法應加重其刑。又其所犯前開二罪，罪名互異，犯意各別，
    應分論併論。爰審酌被告犯罪之動機、吸食頻率、曾有施用毒品前科仍不知悔改
    ，所生危害及犯罪後猶否認部分犯行等一切情狀，量處如主文所示之刑，並依法
    定其應執行之刑。扣案之海洛因壹包（淨重零點壹零公克）係毒品，故依毒品危
    害防制條例第十八條第一項前段予以宣告沒收銷燬之；至本件尚扣有注射針筒一
    支，惟被告矢口否認係其所有，且亦非違禁物，故不為沒收之諭知，併予敘明。
據上論斷，應依刑事訴訟法第二百九十九條第一項前段，毒品危害防制條例第十條第
一項、第二項、第十八條第一項前段，刑法第十一條前段、第五十一條第五款，判決
如主文。
本案經檢察官羅美秀到庭執行職務。
中    華    民    國      九十一      年      九      月     三十       日
                  臺灣彰化地方法院刑事第一庭
                                        法      官  洪  志  賢
右正本證明與原本無異。
如不服本判決，應於判決送達後十日內，向本院提出上訴狀（須附繕本）。
                                        法院書記官  洪  年  慶
中    華    民    國      九十一      年      十      月       七       日
毒品危害防制條例第十條：
施用第一級毒品者，處六月以上五年以下有期徒刑。
施用第二級毒品者，處三年以下有期徒刑。
